---
title: "Task 10"
author: "Domante Bulovaite"
date: '2016 m lapkričio 3d'
output: html_document
---

```{r setup, include=FALSE}
knitr::opts_chunk$set(echo = TRUE)
```

**Užduotis skirta išmokti tikrinti paprastą statistinę hipotezę ir suprasti jos rezultatus.**

**UŽDUOTIS:** 

a) Tegul $x1,...,X100∼N(1,2)x1,...,X100∼N(1,2)$.. Susigeneruokite tokią imtį ir patikrinkite nulinę hipotezę, kad $H0:μ=1$, su alternatyva, kad $μ≠1$. Tam rekalinga funkcija *t.test*. Detaliai paaiškinkite ką reiškia funkcijos išvestyje pateikti skaičiai.


```{r}
set.seed(1) #fiksuojamas rezultas, kad kitą kartą generuojant imtį jis nekistų
x<-rnorm(100, mean = 1, sd =sqrt(2)) #generuojama imtis
t.test(x, mu=1) # tikrinama nulinė hipotezė, jog μ=1
```
**t** - statistika

**df** - Stjudento skirstinio laisvės laipsnis[(n-1)=100-1=99];

**95%** pasikliautinasis intervalas yra [ 0.9019457, 1.4060343];

**mean of x** - sugeneruotos imties vidurkis;

**p-value** yra tikimybė, kad atmesime teisingą nulinę hipotezę. Jei **p-value > 0.05**, tai H0 hipotezė neatmetama, jei **p-value<0.05**, tai nulinę hipotezę atmetame. 
*Taigi, šiuo atvėju nulinė hipotezė **neatmetama**.*

<br>

Taip pat hipotezę galime patikrinti naudojant funkciją **qt(p, df)**, kuri apskaičiuoja t reikšmę, kurią lyginsime su t reikšme pateikta lentelėje.
*Reikšmingumo lygmuo - 95%, tai reiškia, jog kiekviena "uodega" lygi 2.5%, taigi p = 1 - 0.025 = 0.975. *

```{r}
qt(0.975, 99)
```

Lyginame gautą t reikšmę su t reikšme lentelėje. Jei |t(lent)| > t(apsk), tai nulinė hipotezė atmetama. **Mano atvėju 1.2123 < 1,984217, taigi nulinė hipotezė neatmetama.**

<br>

b) Kartokite a) dalies generavima daug kartų (pvz.10^4) ir suskaičiuokite kiek atvejų buvo atmesta nulinė hipotezė? Išreiškite šį skaičių procentais. Kokią išvadą galite padaryti?


```{r}
func <- function(){ 
  t <- t.test(rnorm(100, mean=1, sd=sqrt(2)), mu=1) 
  rez <- (t$p.value < 0.05)
  rez
}
# funkcija generuoja imtį remiantis gauta p reikšme, tikrina hipotezę H0:μ=1, su alternatyva, kad μ≠1

set.seed(11)
atm <- replicate(10^4, func()) #kartojame funkciją 10^4 kartų
mean(atm) #skaičiuojame kiek kartų nulinė hipotezė buvo atmesta

```

**IŠVADA:** Taigi, apie 5% atvėjų nulinė hipotezė buvo atmesta, nors ir generavome imtį su vidurkiu lygiu 1. Tai galėjome numatyti, nes hipotezę tikrinome su 0,05 reikšmingumo lygmeniu, vadinasi galimybė atmesti teisingą H0 buvo 5%. Galime daryti išvadą, jog vidurkiai statistiškai reikšmingai nesiskiria nuo 1. 

<br>


*Šaltiniai:*

http://ekonometrija.lt/zinynai/stiudento-t-kriterijus

https://www.r-bloggers.com/one-sample-students-t-test/

http://stat.vadoveliai.lt/files/STAT1SV_DEMO.pdf

