---
title: "Task 11"
author: "Domante Bulovaite"
date: '2016 m lapkričio 7d'
output: html_document
---

```{r setup, include=FALSE}
knitr::opts_chunk$set(echo = TRUE)
```
###UŽDUOTIS:
Pakete *datasets* yra duomenų masyvas *longley*. Iš šio kintamųjų padarykite tiesinę regresiją, kur prognozuojamas kintamasis būtų *GNP*, o regresosius *Employed*. Jums reikia:

a) Įvertinti paprastosios tiesinės regresijos modelį. Pateikti modelio summary ir pakomentuoti ką reiškia gauti skaičiai. Kaip interpretuoti gautus rezultatus?

b) Padarykite modelio prognozes taškuose $62, 65, 68$.

c) Išbrėžkite kintamųjų sklaidos diagramą kartu su tiesinės regresijos tiese ir naujomis prognozėmis. Grafiką pateikite su pilna legena, kurioje būtų nurodyti visi žymėjimai.


<br>

###SPRENDIMAS:
1.Peržiūrime duomenų masyvo **longley** duomenis:
```{r}
longley
```

<br>

2.Funkcijos **lm** pagalba sukuriame tiesinę regresiją ir pakometuojame gautus duomenis:

```{r}
x <- longley$Employed  #regresorius
y <- longley$GNP #prognozuojamas kintamasis
modelis <- lm(y~x)
summary(modelis) 
```
+ **Residuals** - rodo paklaidas; duomenų išsibarstymą apie regresijos tiesę. Pateikiama mažiausia reikšmė(*Min*), didžiausia reikšmė(*Max*), mediana bei kvartiliai.
<br>
+ **Coefficients** - pateikiami lygties y = β0 + β1x + ϵ koeficientų β0(=-1430,482) ir β1 (=27,836) įverčiai (*Estimate*); šių įverčių standartinis nuokrypis (*Std. Error*); Stjudento skirstinio statistikos t reikšmė (*t value*); tikimybė (*Pr(>|t|)*) parodo su kokiu reikšmingumo lygmeniu šie įverčiai yra reikšmingi
<br>
+ **Residual standard error**(the positive square root of the mean square error) - rodo duomenų nukrypimą nuo modelio (laisvės laipsnis 14)
<br>
+ **Multiple R-squared** - modelio tinkamumo matas; įgyja reikšmes iš intervalo [0,1]; kuo R-squared arčiau 1, tuo modelis geriau tinka duomenims. 

<br>

3.Modelio prognozės taškuose **62, 65, 68**:

```{r}
newx <- c(62, 65, 68) #vektorius su nurodytais taškais
newy = predict(modelis, newdata=data.frame(x=newx)) #pagal gautą modelį surandame y prognozes nurodytuose taškuose
newy #išvedame prognozes
```

4.Išbrėžiame kintamųjų sklaidos diagramą kartu su tiesinės regresijos tiese ir naujomis prognozėmis:

```{r}

plot(x,y, xlab='Employed', ylab='GNP') #kintamųjų sklaidos diagrama
abline(modelis, col=2) #tiesinės regresijos tiese
points(newx, newy, col=3, pch=19) #naujos prognozės
legend("topleft", c("Duomenys","Tiesinės regresijos  tiesė", "Naujos prognozės"), lty=c(0,1,0), pch=c(1,NA,19), col=c(1,2,3), inset = .05)

```

**ŠALTINIAI:**
<br>
http://www.statistika.mif.vu.lt/wp-content/uploads/2014/04/regresine-analize.pdf
<br>
https://www.r-bloggers.com/standard-deviation-vs-standard-error/
<br>
http://stats.stackexchange.com/questions/110999/r-confused-on-residual-terminology

