---
title: "Moneta"
author: "Domante Bulovaite"
date: '2016 m spalis 7 d '
output: html_document
---

```{r setup, include=FALSE}
knitr::opts_chunk$set(echo = TRUE)
library('prob')
```


Tarkime metama moneta. Jeigu iškrenta herbas(0), tai laimite $12$ EUR. Jeigu skaičius(1), tai pralošiate $10$ EUR. Bus žaidžiama $100$ kartų ir gauti rezultatai sumuojami. Kokia tikimybė jums turėti teigiamą balansą po $100$ kartų? Koks balanso pasikliautinis $95%$ intervalas? Kaip atrodo balanso tankis?

**Tikimybes skaičiuosime Monte-Karlo metodu.**

1. Sugeneruojame funkciją, kuri skaičiuoja po n monetos metimų gauta laimėjimą. Kompiuteris atsitiktinai išrenka skaičių −10 arba 12 su tikimybe 1/2 ir tai atlieka n kartų ir visus parinktus skaičius sumuoja


```{r}
n=100
metimas<-function(n){sum(sample(c(-10,12),size=n,replace=TRUE))}
```

2. Ši eilutė suskaičiuoja vidurkį išmerus moneta n kartų ir susumavus skaičius balansas buvo teigiamas, o tai ir yra tikimybė.

```{r}
n=100 
sapply(n, function(ni) mean(replicate(100,metimas(ni))>0)) 
```


3. Balanso pasikliautinis $95%$ intervalas:

```{r}
data<-sapply(100, function(mi) quantile(replicate(100,metimas(mi)),probs=c(0.025,0.975))) 
data
```

4. Balanso tankis:

```{r}
plot(density(replicate(10000, metimas(100))), xlab="Reikšmė", ylab="Tankis",  main="Balanso tankis",lwd="3",col="2") #imu, jog eksperimentas kartotas 10000 kartų, kad gaučiau tikslesnį tankio grafiką
```
