---
title: "2 užduotis"
author: "Domantė Bulovaitė"
date: '2017 m sausis 20 d '
output: html_document
---

```{r setup, include=FALSE}
knitr::opts_chunk$set(echo = TRUE)
library('prob')
```
###UŽDUOTIS 2:
Tarkime X1 ir X2 yra nepriklausomi, X1∼N(3,2), X2∼N(−1,3) ir X=X1+X2.

a.Raskite X teorinį skirstinį. Išbrėžkite tankio grafiką. Pastaba: labai naudinga savybė, kad dviejų natūraliųjų dydžių suma taip pat yra natūralusis dydis.

b.Sugeneruokite X imtį (N=10000) pagal pateiktą X apibrėžimą.

c.Palyginkite sugeneruotą X empirinį skirstinį su teorinį skirstiniu.
Palyginimui pateikite tankių grafikus ir skirstinių charakteristikas (vidurkį, medianą ir standartinį nuokrypį).

d.Raskite teorinę įvykio |X|>2 tikimybę (konkreti neatsitikinė konstanta).

e.Įvertinkite įvykio |X|>2 tikimybę naudojantis Monte-Carlo metodu.

###SPRENDIMAS:
naudojamas paketas library('prob')

1.Rasti teorinį skirstinį ir išbrėžti grafiką: 
```{r}
n=1000
func<-function(n){ #funkcija kuri sumuoja a.d. x1 ir a.d. x2 reikšmes ir gražina X
   x1<-rnorm(n, mean = 3, sd = sqrt(2))
   x2<-rnorm(n, mean = -1, sd = sqrt(3))
   x<-x1+x2
   return(x)
}  
kartojimas <-(replicate(1000,func(n))) 
mean(kartojimas) #vidurkis
median(kartojimas) #mediana
sd(kartojimas) #standartinis nuokrypis
plot(density(kartojimas), xlab = "x", ylab ="Tankis") #tankio grafikas
```


2.Sugeneruokite X imtį (N=10000) pagal pateiktą X apibrėžimą.

```{r}
sumX <- rnorm(10000, mean = 2, sd= sqrt(5)) #kadangi turime dviejų normaliųjų a.d. sumą, tai vidurkiai ir dispersijos irgi susideda
mean(sumX)  #vidurkis
median(sumX)  #mediana
sd(sumX)  #standartinis nuokrypis
plot(density(sumX), xlab = "x", ylab ="Tankis") #tankio grafikas
lines(density(kartojimas), col = 2, xlab = "x", ylab ="Tankis" ) #teorinio skirstinio tankio grafikas
legend("topleft", c("Empirinis", "Teorinis"), 
       lwd=2, col = 1:2, inset = .05)
```

Matome jog skirstinių charakteristikos skiriasi labai mažai, o tankio grafikai irgi mažai skiriasi.
<br>
3.Raskite teorinę įvykio |X|>2 tikimybę 
```{r}
set.seed(111)
mean(func(n)>2) # tikimybė
```





**ŠALTINIAI:** kurso metu darytos užduotys
