---
title: "Task 5"
author: "Domante Bulovaite"
date: '2016 m rugsėjis 22 d '
output: html_document

---
```{r setup, include=FALSE}
knitr::opts_chunk$set(echo = TRUE)
library('prob')
```

##Random variable challenge

**Tarkime, kad ridenami trys taisyklingi standartiniai lošimo kauliukai. Fiksuojama iškritusių akučių suma, šį atsitiktinį dydi žymiu raide s.**

1. Atlikite Monte-Carlo modeliavimą sugeneruodami S atsitiktinio dydžio nepriklausomas realizacijas S1, S2, …, Sn. Čia n=10^5.

```{r}
n <- 10^5
S <- replicate(n, sum(sample(1:6, 3, replace = TRUE)))
head(S, 15)
```

2. Raskite teorinį S skirstinį, t.y. kiekvienai galimai S reikšmei raskite pasirodymo tikimybę.
```{r}
Steor <- rolldie(3, nsides = 6, makespace = TRUE)
Steor <- addrv(Steor, sum = X1 + X2 + X3)
p_teor <- marginal(Steor, vars="sum")
p_teor
```

3. Iš sugeneruotos imties, padarykite santykinių dažnių lentelę ir gautas reikšmes palyginkite su teorinėmis tikimybėmis. Palyginimui pateikite grafiką ir lentelę, taip, kad būtų patogu lyginti gautus rezultatus.

```{r}
cbind(as.data.frame(table(S)/n), p_teor)
```

```{r}
plot(table(S)/n, xlab="Suma", ylab="Tikimybė")
points(p_teor, col=2, lty = 3)
legend(3,0.12 , c("teorine P", "empirine P"), lty = c(1, 3), col = c(1, 2))
```

4. Suskaičiuokite teorinį $S$ vidurkį ir dispersiją. Padarykite grafikus, kuriuose matytųsi, kaip didėjant $n$ minėtų charakteristikų įvertiniai artėja į teorines reikšmes.

Teorinis vidurkis:
```{r}
ES <- sum(p_teor$probs * p_teor$sum)
ES
```

Teorine dispersija:
```{r}
varS <- sum(p_teor$probs * (p_teor$sum-ES)^2)
varS
```

```{r}
plot(cumsum(S)/1:n, type="l", xlab="n", ylab = "S / n", main="Vidurkio artėjimas į teorinį")
abline(h=ES, col=2)
```

```{r}
a= rep(0, n/10)
for(i in 1:10000){
  a[i]=var(S[1:(i*10)])
}

plot(a[1:10000], type="l", xlab="n", ylab="varS", main="Dispersijos artėjimas į teorinę")
abline(h=varS, col=2)
```
